# 企业实际收到的出口退税应如何进行会计处理，是否涉及损益类科目？

提问人：小风吹 时间：2011-06-16 21:08:15
求助版主及各位老师，生产型工业企业增值税实行“免、抵、退”方式核算，在免抵后，实际收到的出口退税款应如何会计处理？
借：应收出口退税款 贷：应交税费-应交增值税（出口退税） 实际收到时 借：银行存款 贷：应收出口退税款以上会计处理是否正确？如正确期末应交税费-应交增值税（出口退税）科目贷方余额是否需要进行冲抵或结转？

回答人：chenyiwei
期末“应交税费——应交增值税（出口退税）”科目贷方余额是无需结转的，出口退税实际上是收回原先已经付出的国内购入货物的进项税额，所以和“应交税费——应交增值税（进项税额）”中的对应的部分借方余额互相抵平。这部分可收回的退税款不影响当期利润。 对于因退税率低于征税率的不得抵扣及退税部分，需要转入营业成本，是会影响当期利润的。